【裁判字號】    99,交聲,1869
【裁判日期】    991209
【裁判案由】    聲明異議
【裁判全文】
臺灣高雄地方法院刑事裁定            99年度交聲字第1869號
原處分機關  高雄市政府交通局
異  議  人
即受處分人  林金燧
上列異議人即受處分人因違反道路交通管理處罰條例案件，對於
高雄市政府交通局中華民國99年6 月9 日所為裁決（原處分案號
：高市交裁字第裁32-N00000000號）聲明異議，本院裁定如下：
    主  文
異議駁回。
    理  由
一、原處分意旨略以：受處分人林金燧於民國99年4 月17日9 時
    8 分許，駕駛車號GVR-827 號重型機車，行經高雄縣大社鄉
    ○○路42號前有燈光號誌管制之交岔路口闖紅燈，經警攔停
    舉發，爰依道路交通管理處罰條例第53條第1 項、第63條第
    1 項之規定，裁處受處分人罰鍰新臺幣（下同）1,800 元，
    並記違規點數3 點等情。
二、聲明異議意旨則以：異議人騎車通過上開路口停止線時，該
    路口號誌燈是黃燈，因該路口間距太長，經警攔停時交通號
    誌才顯示紅燈，異議人並未違規闖紅燈，為此聲明異議，請
    求撤銷原處分云云。
三、按汽車駕駛人駕駛汽車，應遵守道路交通標誌、標線、號誌
    之指示，道路交通安全規則第90條前段定有明文。又汽車駕
    駛人，行經有燈光號誌管制之交岔路口闖紅燈者，處1,800
    元以上5,400 元以下罰鍰，道路交通管理處罰條例第53條第
    1 項定有明文。汽車駕駛人有同條例第53條情形者，記違規
    點數3 點，同條例第63條第1 項第3 款亦有明文。
四、經查：
  (一)本件異議人即受處分人林金燧（下稱異議人）於前揭時、地
    ，駕駛上開重型機車，經警以闖紅燈為由，予以舉發等情，
    為異議人所自承，並有舉發違反道路交通管理事件通知單、
    違反道路交通管理事件裁決書在卷可稽，自堪信為真實。
  (二)異議人雖辯稱未闖紅燈云云，惟稽之證人即舉發本件之警員
    潘清課到庭證稱：本件舉發當時天候情形良好，伊與另一位
    警員在中山路實施交通稽查勤務，異議人駕駛上開重型機車
    搭載1 個小孩，從楠梓往大社方向行駛，因當時是紅燈，伊
    就攔停異議人，伊確定異議人應遵循之燈號轉變為紅燈時，
    異議人才穿越路口等語明確，核與異議人供承：伊穿越路口
    後被警員攔停時，警員指給伊看後方的燈號是紅燈等語相符
    ，堪信異議人前揭違規事實屬實。異議人雖以前詞置辯，惟
    證人潘清課結證稱：（問：本案是否可能異議人於穿越停止
    線的時候是黃燈，但因為路口較長的關係，等到異議人通過
    路口到達你的位置時，交通號誌才轉變為紅燈？）不會，因
    警方在交通稽查時，黃燈不會攔停，因當時異議人後方已經
    停一排車輛，伊看到異議人穿越過來；伊有去測量舉發違規
    現場路口距離，大約幾十公尺，未達100 公尺等語明確，佐
    以異議人提出本件違規現場之Google地圖，警員執行舉發之
    地點視線確屬清晰，交通號誌燈號運作情形及於紅燈亮啟時
    ，闖越通過之車輛，應不至於辨識錯誤。
  (三)交通警察掣單舉發違反道路交通管理處罰條例之違規事實，
    本質上為行政處分，係公務員基於職務上之權力，依法就特
    定之具體事件所為之具公法上效果之單方面行政行為，基於
    公務員為公法上行為具有公信力之原則，該行政行為當可被
    推定為真正，其據以依法處分之事實認定亦為正確無誤。而
    依證人潘清課於本院調查中所稱上開舉發經過，並無明顯違
    反常情或矛盾之處，故在未經證明其所言為虛偽前，其證詞
    自應採信。參以證人潘清課與異議人既不相識，亦無怨隙，
    衡情無設詞攀誣異議人之必要，其依法舉發係本於職責所為
    ，且執行公務本身即受行政懲處責任之監督，本件亦無證據
    證明員警捏造事實、違法取締之情事，益徵其所陳上開舉發
    過程，應可採信。
五、綜上，本件查無證據足資證明員警有捏造事實而違法取締之
    情形，則執勤警員本其維護交通秩序、安全職責所為之舉發
    ，自應受到合法、正確之推定。原處分機關認定異議人於上
    開時、地駕車行經有燈光號誌管制之交岔路口闖紅燈，依道
    路交通管理處罰條例第53條第1 項、第63條第1 項第3 款及
    違反道路交通管理事件統一裁罰基準，裁處罰鍰1,800 元，
    並記違規點數3 點，並無違法不當，應予維持。異議人否認
    違規，聲明異議，指摘原處分不當，為無理由，應予駁回。
六、據上論斷，應依道路交通事件處理辦法第19條，裁定如主文
    。
中    華    民    國    99    年    12    月     9    日
                      交通法庭  法  官  姚水文
以上正本證明與原本無異。
如不服本裁定，應於收受送達後5 日內向本院提出抗告狀（應附
繕本）。
中    華    民    國    99    年    12    月    9     日
                                書記官  蔡靜雯

司法院資訊處製作；財團法人民間司法改革基金會備份。
